【裁判字號】    90,訴,111
【裁判日期】    900221
【裁判案由】    偽造有價證券等
【裁判全文】
臺灣板橋地方法院刑事判決                            九十年度訴字第一一一號
    公  訴  人  臺灣板橋地方法院檢察署檢察官
    被      告  甲○○
    指定辯護人  本院公設辯護人
右列被告因偽造有價證券等案件，經檢察官提起公訴（八十九年度偵字第二二三○八
號），本院判決如左：
    主      文
甲○○意圖供行使之用，而偽造有價證券，處有期徒刑壹年柒月，緩刑肆年。
如附表編號一所示之支票壹紙沒收。
    事      實
一、甲○○（無前科紀錄）與丙○○係朋友關係，因處於失業中，乃向丙○○借用所
    有之車牌號碼Ｚ二－八四六五號自用小客車為棲身休息之處，嗣於民國（下同）
    八十九年七月二十三日二十時許，甲○○竟基於為自己不法所有之意圖，在該自
    用小客車內（停放於臺北縣三峽鎮○○路○段一七四巷四弄二十二號旁），竊取
    丙○○置放之已蓋妥印章而未填寫發票日期及金額之支票二張（如附表所示），
    並意圖供行使之用旋於車內偽填發票日期及金額（如附表編號一所示，另附表編
    號二所示之支票業因填寫錯誤即撕毀而滅失），並於同年七月底因積欠乙○○貨
    款（起訴書誤繕為「貸」款），乃將附表編號一所示之支票交由乙○○之妻轉交
    乙○○（乙○○及其妻均不知支票偽造情事）而行使偽造之支票。嗣乙○○於同
    年九月十一日持該支票向苗栗縣三義鄉農會提示，因上開支票業經丙○○發現遺
    失而向銀行辦理掛失止付而未獲兌付，經警循線查悉上情。
二、案經苗栗縣警察局苗栗分局報請臺灣苗栗地方法院檢察署呈請臺灣高等法院檢察
    署令轉臺灣板橋地方法院檢察署檢察官偵查起訴。
    理      由
一、右揭犯罪事實，迭據被告甲○○於警訊、檢察官偵查及本院審理中坦承不諱，核
    與被害人丙○○、證人乙○○於警訊及本院審理中所為之證述相符，復有支票影
    本、退票理由單、掛失止付票據提示人資料查報表、票據掛失止付通知書、遺失
    票據申報書各一份附卷可稽，而附表編號一所示之支票上所填寫之字跡亦核與被
    告當庭所書寫者吻合，是本案事證已臻明確，被告犯行洵堪認定，自應依法論科
    。
二、核被告甲○○所為，係犯刑法第三百二十條第一項之竊盜罪、同法第二百零一條
    第一項之偽造有價證券罪。其偽造有價證券後持以行使之低度行為為偽造之高度
    行為所吸收，不另論罪。又其所犯上開竊盜罪及偽造有價證券罪二罪間，有方法
    結果之牽連關係，為牽連犯，應從一重之刑法第二百零一條第一項之偽造有價證
    券罪處斷。起訴書雖漏未論及被告尚有竊取如附表編號二所示之支票，惟該部分
    與起訴部分有實質上一罪之關係，本院自得併予審理，附此敘明。查被告因失業
    乃一時失慮而偶罹刑典，惟其所偽造之金額為新臺幣四萬七千九百八十八元，尚
    非為圖得鉅額利益，衡情非無可憫，然其所犯為法定本刑三年以上十年以下有期
    徒刑之重典，法重情輕，縱處以最低之法定刑仍嫌過重，爰依刑法第五十九條之
    規定酌減其刑。爰審酌被告甲○○犯罪之動機、目的、手段、智識程度、所生危
    害及犯罪後坦承犯行，態度尚佳，已見悔意等一切情狀，量處如主文所示之刑。
    復查被告甲○○未曾受有期徒刑以上刑之宣告，此有臺灣高等法院檢察署刑案紀
    錄簡覆表在卷足憑，本院認被告受此偵審訴訟程序及刑之宣告等教訓，當益知警
    惕，應無再犯之虞，所宣告之刑以暫不執行為適當，爰併宣告緩刑四年，以啟自
    新，以勵來茲。
三、如附表編號一所示之支票一紙，雖未扣案，但未能證明業已滅失，而其又係偽造
    之有價證券，不問屬於犯人與否，應依刑法第二百零五條之規定宣告沒收；至於
    附表編號二所示之支票，業因被告填寫錯誤即撕毀而滅失一節，業為被告所供明
    ，而被害人丙○○亦表示該張支票並無經提示之情事，是被告所供堪認屬實，是
    就該張支票自勿庸宣告沒收，併此敘明。
據上論斷，應依刑事訴訟法第二百九十九條第一項前段，刑法第二百零一條第一項、
、第三百二十條第一項、第五十五條、第五十九條、第七十四條第一款、第二百零五
條，罰金罰鍰提高標準條例第一條前段，判決如主文。
本案經檢察官黃明絹到庭執行職務
中      華      民      國       九十       年     二     月   二十一   日
                                      臺灣板橋地方法院刑事第五庭
                                          法  官  陳  鴻  清
右正本證明與原本無異。
如不服本判決應於送達後十日內向本院提出上訴狀。
                                          書記官  林  蔚  然
中      華      民      國       九十       年     二     月   二十六   日
附錄本案論罪科刑法條全文
刑法第二百零一條：
意圖供行使之用，而偽造、變造公債票，公司股票或其他有價證券者，處三年以上十
年以下有期徒刑，得併三千元以下罰金。
行使偽造、變造之公債票、公司股票或其他有價證券或意圖供行使之用收集或交付於
人者，處一年以上七年以下有期徒刑，得併科三千元以下罰金。
刑法第三百二十條：
意圖為自己或第三人不法之所有，而竊取他人之動產者，為竊盜罪，處五年以下有期
徒刑、拘役或五百元以下罰金。
意圖為自己或第三人不法之利益，而竊佔他人之不動產者，依前項之規定處斷。
前二項之未遂犯罰之。
附表：
┌──┬─────┬─────┬────┬──────┬────────┐
│編號│支票號碼  │發 票 日  │發票人  │金額：新臺幣│付    款    人  │
├──┼─────┼─────┼────┼──────┼────────┤
│ 一 │QC0000000 │八十九年八│丙○○  │肆萬柒仟玖佰│台北國際商業銀行│
│    │          │月二十日  │        │捌拾捌元    │樹林分行        │
├──┼─────┼─────┼────┼──────┼────────┤
│ 二 │QC0000000 │填寫錯誤當│同  右  │填寫錯誤當場│同            右│
│    │          │場撕毀    │        │撕毀        │                │
└──┴─────┴─────┴────┴──────┴────────┘


司法院資訊處製作；財團法人民間司法改革基金會備份。
